【裁判字號】    89,訴,413
【裁判日期】    891220
【裁判案由】    偽造文書
【裁判全文】
臺灣雲林地方法院刑事判決                          八十九年度訴字第四一三號
    公  訴  人  臺灣雲林地方法院檢察署檢察官
    被      告  丁○○
    指定辯護人  本院公設辯護人 甲○○
右列被告因偽造文書案件，經檢察官提起公訴（八十九年度偵字第三八七五號），本
院判決如左：
    主  文
鐘志豐意圖供行使之用，而偽造有價證券，處有期徒刑壹年陸月；如附表編號一之偽
造本票壹紙沒收之。又行使偽造私文書，足以生損害於他人，處有期徒刑肆月；如附
表編號二及編號三本票上偽造之「鐘文雄」署押各壹枚均沒收之。應執行有期徒刑壹
年捌月，緩刑伍年；如附表編號一之偽造本票壹紙及附表編號二、編號三本票上偽造
之「鐘文雄」署押各壹枚均沒收之。
    事  實
一、丁○○為向乙○○借款，於民國八十九年七月五日，在雲林縣虎尾鎮○○里○○
    路二十七號之五乙○○住處，簽發如附表編號一之本票一張，且未經其父丙○○
    授權，即擅自以丙○○之印章蓋印於前開本票之發票人欄，與其本人為共同發票
    人，持之行使交付乙○○。丁○○又於同年八月七日，在乙○○上開住處，接續
    簽發如附表編號二及編號三之本票二張，並在該二張本票之背面偽造「丙○○」
    之簽名背書，足以生損害於丙○○，並持以行使交付乙○○。嗣因乙○○屆期提
    示不獲兌現而查悉上情。
二、案經乙○○訴請臺灣雲林地方法院檢察署檢察官偵查起訴。
    理  由
一、右揭事實，業據被告丁○○於偵審中坦承不諱，核與證人乙○○於偵審中證述之
    情節相符，並有被告所簽發之本票影本三張附卷可稽。至證人即被告之父丙○○
    於本院訊問時，雖證稱：伊有同意被告蓋用伊印章云云，然與被告在偵審中所供
    不符，顯係事後迴護被告之詞，不足採信。事證明確，被告犯行堪以認定。
二、核被告丁○○所為，係犯刑法第二百零一條第一項偽造有價證券罪及同法第二百
    十六條、二百十條之行使偽造私文書罪。其行使偽造有價證券之低度行為為偽造
    有價證券之高度行為所吸收，不另論罪；又其在本票背書偽造「丙○○」署押之
    行為，為偽造私文書之階段行為；而其偽造私文書後持以行使，偽造文書之低度
    行為為行使之高度行為所吸收，均不另論罪；又被告同時同地先後在二張本票上
    背書偽造「鐘文雄」署押後持以行使，屬同一犯意之接續行為，侵害一個法益，
    係接續犯，為單純一罪。被告所犯上開二罪，犯意個別，行為不同，應分論併罰
    。查被告係因做生意亟需調現，而以簽發本票向廖淇祥籌措資金，但因廖淇祥認
    為只以被告名義所簽發之本票尚不足以擔保其債權，乃要求被告提出更多之擔保
    ，致被告一時情急，思慮欠週，亦不知有價證券之相關法律規範，在未取得其父
    親同意前，竟擅自將其父親之印章蓋於本票之發票人欄，或代其父親背書簽名於
    本票上，而誤罹重典，又念及被告與鐘文雄乃父子關係，目前仍同居一戶，所簽
    發本票三張合計金額僅僅八萬元而已，被告上開行為對社會或金融秩序所產生之
    危害尚非嚴重，其犯罪情狀顯可憫恕，倘依刑法第二百零一條第一項之法定最低
    本刑宣告其刑，實嫌過重，爰依刑法第五十九條之規定，減輕其刑。爰審酌被告
    素行良好、並無前科紀錄，有台灣雲林地方法院檢察署刑案資料查註紀錄表及台
    灣高等法院被告全國前案紀錄表在卷可按，及其犯罪後坦承犯行、已知悔悟、態
    度良好，且已與被害人達成民事和解，除據被害人乙○○當庭陳述外，並有和解
    書一紙在卷等一切情狀，分別量處如主文之刑，並定其應執行之刑，以資懲儆。
    末查被告前未曾受有期徒刑以上刑之宣告，已如上述，其因一時失慮致犯本罪，
    經此次偵審程序後，當能知所警惕，應無再犯之虞，本院認對其宣告之刑，以暫
    不執行為適當，併予宣告緩刑五年，以勵來茲而啟自新。
三、附表編號一係屬偽造之本票，應依刑法第二百零五條之規定，宣告沒收之；又附
    表編號二及編號三本票上偽造之「鐘文雄」署押各壹枚，均應依刑法第二百十九
    條，併予宣告沒收之。
據上論斷，應依刑事訴訟法第二百九十九條第一項前段，刑法第二百零一條第一項、
第二百十條、第二百十六條、第五十一條第五款、第五十九條、第七十四條第一款、
第二百零五條、第二百十九條，罰金罰鍰提高標準條例第一條前段，判決如主文。
本案經檢察官盧永盛到庭執行職務。
中       華       民       國    八十九     年    十二    月   二十    日
                                        臺灣雲林地方法院刑事第一庭
                                            法  官  唐  光  義
右正本證明與原本無異。
如不服本判決，應於判決送達後十日內向本院提出上訴狀( 應附繕本 )。
                                            書記官  陳  善  永
中       華       民       國    八十九     年    十二    月   二十    日
  附表
┌──┬───┬────┬───────┬─────┬─────┬────
│編號│種類  │票據號碼│ 發 票 人     │ 發票日   │  到期日  │票面金額
├──┼───┼────┼───────┼─────┼─────┼────
│ 一 │本票  │CH655460│鐘志豐、鐘文雄│89.07.05  │89.08.05  │二萬元
├──┼───┼────┼───────┼─────┼─────┼────
│ 二 │本票  │CH655468│鐘志豐        │89.08.07  │89.08.25  │一萬元
├──┼───┼────┼───────┼─────┼─────┼────
│ 三 │本票  │CH655469│鐘志豐        │89.08.07  │89.09.05  │五萬元
└──┴───┴────┴───────┴─────┴─────┴────
刑法第二百零一條第一項
意圖供行使之用，而偽造、變造公債票、公司股票或其他有價證券者，處三年以上
十年以下有期徒刑，得併科三千元以下罰金。
刑法第二百十條
偽造、變造私文書，足以生損害於公眾或他人者，處五年以下有期徒刑。
刑法第二百十六條
行使第二百十條至第二百十五條之文書者，依偽造、變造文書或登載不實事項或使登
載不實事項之規定處斷。


司法院資訊處製作；財團法人民間司法改革基金會備份。
